臺北高等行政法院判決
　　　　　　　　　　　　　　　　　　 93年度訴字第03368號
　　　　　　　　　　　　　　　.
原　　　告　甲○○
被　　　告　財政部
代　表　人　乙○（部長）
訴訟代理人　丁○○
　　　　　　丙○○
上列當事人間因限制出境事件，原告不服行政院中華民國93年8
月18日院台訴字第0930088097號訴願決定，提起行政訴訟。本院
判決如下：
　　主  文
原告之訴駁回。
訴訟費用由原告負擔。
　　事  實
甲、事實概要：
    原告因滯欠民國（下同）81至84年度綜合所得稅（含滯納金
    、滯納利息、行政救濟加計利息）合計新臺幣（下同）
    1,797,692元，財政部臺灣省中區國稅局（下稱中區局）依
    「限制欠稅人或欠稅營利事業負責人出境實施辦法」第2條
    第1項規定，報由被告以93年5月12日台財稅字第
    0930085655號函轉內政部警政署入出境管理局（下稱境管局
    ）限制原告出境。原告不服，提起訴願，遭決定駁回，遂提
    起行政訴訟。
乙、兩造聲明：
　一、原告聲明：訴願決定及原處分均撤銷。
　二、被告聲明：駁回原告之訴。
丙、兩造之爭點：本件限制原告出境之處分，有無違誤？
原告主張：
一、原告滯欠81年至84年度綜合所得稅，係源於原告配偶何志賢
    前向南投宇達、孝蓉營造有限公司借用營造牌，所有稅款均
    繳由上開公司繳付，實際確無欠稅，更無逃漏稅。
二、原告配偶之前從事土木營造工作，向上開二家公司借牌糊口
    為生，因81年至84年度申報綜合所得稅，夫妻併同申報，無
    端滋生原告欠稅事件，從此全家坐困愁城。原告係九二一災
    變全倒戶，長久以來身心疲憊，於91年進台大醫院加護病房
    插管急救，住院長達105天，現今仍需長期服藥控制，就此
    事件復遭限制出境，實難心服。
三、原告配偶何志賢據稱81年至84年間漏稅所得13,798,400元，
    平均每年約350萬元之收入，每月約30萬元，則試問須如何
    偷工減料始有如此之暴利？
被告主張：
一、按「納稅義務人欠繳應納稅捐達一定金額者，得由司法機關
    或財政部，函請內政部入出境管理局，限制其出境；其為營
    利事業者，得限制其負責人出境。」、「滯納金、利息、滯
    報金、怠報金、短估金及罰鍰等，除本法另有規定者外，準
    用本法有關稅捐之規定。」為稅捐稽徵法第24條第3項前段
    及第49條前段所明定。次按「在中華民國境內居住之個人或
    在中華民國境內之營利事業，其已確定之應納稅捐或關稅逾
    法定繳納期限尚未繳納，其欠繳稅款及已確定之罰鍰單計或
    合計，個人在新臺幣50萬元以上，營利事業在新臺幣100萬
    元以上者，由稅捐稽徵機關或海關報請財政部函請內政部入
    出境管理局限制該欠稅人或欠稅營利事業負責人出境。」為
    限制欠稅人或欠稅營利事業負責人出境實施辦法第2條第1項
    所明定。
二、本件原告滯欠81至84年度綜合所得稅（含滯納金、滯納利息
    、行政救濟加計利息）合計1,797,692元，稅款逾期未繳納
    且均已告確定，由於滯欠稅款已達首揭限制出境金額標準，
    被告函請境管局限制原告出境，揆諸首揭規定，並無違誤。
三、至原告訴稱滯欠81至84年度綜合所得稅，係源於其配偶何志
    賢之前從事營造業向南投宇達、孝蓉營造有限公司借用營造
    牌，稅金已繳付於上述公司，並無逃漏稅，且81至84年度綜
    合所得稅皆依法按時合併申報，亦無欠稅云云，查原告配偶
    何志賢81至84年度未辦營業登記，擅自經營土木包工業務，
    案經法務部調查局南投縣調查站查獲，涉嫌漏報銷售額
    96,588,866元，逃漏營業稅額4,599,470元，並按所漏稅額
    處罰鍰13,798,400元，何志賢不服，循序提起行政救濟，業
    經臺灣臺中高等行政法院89年度訴字第223號判決駁回，其
    營業稅款已告確定。次查何志賢亦未依法辦理81至84年度營
    利事業所得稅結算申報，經財政部中區國稅局竹山稽徵所函
    請其補辦，惟何志賢仍未依法辦理補申報，該所遂依所得稅
    法規定之土木包工業同業利潤標準淨利率核定其各該年度所
    得額合計10,099,060元，應納稅額合計2,981,717元，何志
    賢不服提起行政救濟，亦經財政部中區國稅局90年4月10日
    中區國稅法字第0900019159 號復查決定駁回，何志賢未再
    循序提起訴願，其營利事業所得稅款亦告確定（中區局卷附
    件五）。
四、次查因上開事實，乃就何志賢各該年度經營土木包工業之所
    得額，減除各該年度應納營利事業所得稅額後，就其餘額歸
    課何志賢營利所得，併課原告（即何志賢配偶）當年度綜合
    所得稅，分別為81年度營利所得4,060,540元，綜合所得總
    額4,904,960元，補徵稅額1,118,390元；82年度營利所得
    487,193元，綜合所得總額1,181,876元，補徵稅額40,386
    元；83年度營利所得850,571元，綜合所得總額1,439,647元
    ，補徵稅額87,474元；84年度營利所得474,848元，綜合所
    得總額1,080,570元，補徵稅額41,378元（中區局卷附件六
    ）。原告不服，提起行政救濟，經財政部中區國稅局90年12
    月21日中區國稅法字第0900069358號復查決定駁回（中區局
    卷附件七），原告未再循序提起訴願，其綜合所得稅款業於
    91年1月23日確定，原告訴稱稅金已繳付予南投宇達、孝蓉
    營造有限公司，並無逃漏稅情事，應屬誤解。本案原告欠繳
    前述各該年度綜合所得稅款，目前仍在法務部行政執行署彰
    化行政執行處執行中，迄今尚未繳清，亦未逾法定徵收期間
    ，揆諸首揭規定，限制原告出境，並無不合，所訴核無可採
    。
　　理  由
一、按「納稅義務人欠繳應納稅捐達一定金額者，得由司法機關
    或財政部，函請內政部入出境管理局，限制其出境；其為營
    利事業者，得限制其負責人出境。」、「滯納金、利息、滯
    報金、怠報金、短估金及罰鍰等，除本法另有規定者外，準
    用本法有關稅捐之規定。」為稅捐稽徵法第24條第3項前段
    及第49條前段所明定。次按「在中華民國境內居住之個人或
    在中華民國境內之營利事業，其已確定之應納稅捐或關稅逾
    法定繳納期限尚未繳納，其欠繳稅款及已確定之罰鍰單計或
    合計，個人在新臺幣50萬元以上，營利事業在新臺幣100萬
    元以上者，由稅捐稽徵機關或海關報請財政部函請內政部入
    出境管理局限制該欠稅人或欠稅營利事業負責人出境。」為
    限制欠稅人或欠稅營利事業負責人出境實施辦法第2條第1項
    所明定。
二、原告因滯欠81至84年度綜合所得稅（含滯納金、滯納利息、
    行政救濟加計利息）合計1,797,692元，財政部中區局依「
    限制欠稅人或欠稅營利事業負責人出境實施辦法」第2條第1
    項規定，報由被告以93年5月12日台財稅字第0930085655 號
    函轉境管局限制原告出境。原告不服，主張如事實欄所載，
    本案所需審究者為本件限制原告出境之處分，有無違誤？
三、經查，原告因滯欠81至84年度綜合所得稅（含滯納金、滯納
    利息、行政救濟加計利息）合計1,797,692元，分別為81年
    度營利所得4,060,540元，綜合所得總額4,904,960元，補徵
    稅額1,118,390元；82年度營利所得487,193元，綜合所得總
    額1,181,876元，補徵稅額40,386元；83年度營利所得
    850,571元，綜合所得總額1,439,647元，補徵稅額87,474元
    ；84年度營利所得474,848元，綜合所得總額1,080,570元，
    補徵稅額41,378元。原告不服，提起行政救濟，經財政部中
    區國稅局90年12月21日中區國稅法字第0900069358號復查決
    定駁回，原告未再循序提起訴願，其綜合所得稅款業於91
    年1月23日確定之事實，有復查決定書、徵銷明細查詢檔等
    件附於原處分卷可參，事證明確。原告雖稱稅金已繳付予南
    投宇達、孝蓉營造有限公司，為原告與該等公司間之事宜，
    應自行依法解決，所稱並無逃漏稅情事云云，要無可採。又
    本案原告欠繳前述各該年度綜合所得稅款，目前仍在法務部
    行政執行署彰化行政執行處執行中，迄今尚未繳清，亦未逾
    法定徵收期間，業據被告敘明，揆諸首揭規定，限制原告出
    境，並無不合，所訴核無可採。
四、從而，本件原處分並無違誤，訴願決定予以維持，亦無不合
    ，原告起訴意旨為無理由，應予駁回。
五、兩造其餘之主張陳述，核與上開結論不生影響，爰不予一一
    論述，附此敘明。
據上論結，本件原告之訴為無理由，爰依行政訴訟法第98條第3項
前段，判決如主文。
中　　華　　民　　國　　94　　年　 　7　　月　 20  　 日
                            第五庭審判長法  官   黃清光
                                        法  官　 劉介中
                                        法  官   帥嘉寶
上為正本係照原本作成。
如不服本判決，應於送達後20日內，向本院提出上訴狀並表明上
訴理由，如於本判決宣示後送達前提起上訴者，應於判決送達後
20日內補提上訴理由書（須按他造人數附繕本）。
中　　華　　民　　國　　94　　年　 　7　　月　 20  　 日
                                        書記官   楊子鋒
